【裁判字號】    98,訴,76
【裁判日期】    980630
【裁判案由】    偽造文書等
【裁判全文】
臺灣嘉義地方法院刑事判決                98年度訴字第76號
公  訴  人  臺灣嘉義地方法院檢察署檢察官
被      告  甲○○
                      號
                    現於臺灣宜蘭監獄執行中
上列被告因偽造文書等案件，經檢察官提起公訴（97年度偵字第
7156號），被告於準備程序中就被訴事實為有罪之陳述，經本院
合議庭裁定由受命法官改依簡式程序審理，判決如下：
    主  文
甲○○犯侵入住宅罪，累犯，處有期徒刑參月，如易科罰金，以
新台幣壹仟元折算壹日；又犯竊盜罪，累犯；處有期徒刑肆月；
又犯行使偽造私文書罪，累犯，處有期徒刑伍月，如易科罰金，
以新台幣壹仟元折算壹日，偽造之「乙○○」署押壹枚，沒收。
應執行有期徒刑拾月，如易科罰金，以新台幣壹仟元折算壹日。
偽造之「乙○○」署押壹枚，沒收。
    事  實
一、甲○○前因強盜案件，經臺灣高等法院於民國90年12月6日
    ，以90年度上訴字第2189號判決判處有期徒刑4年確定，其
    後又因傷害案件，經臺灣板橋地方法院於91年12月30日，以
    91年度簡字第361號判決判處拘役59日確定，上開2罪經送監
    執行後，於94年11月21日執行完畢出監。詎仍不知悔改，而
    為下列犯行：（一）基於無故侵入住宅及意圖為自己不法所
    有之犯意，於97年6月20日上午10時許，在嘉義縣中埔鄉○
    ○路652號2樓，以徒手開門進入之方式，無故侵入乙○○之
    房間後，再徒手竊取乙○○所有之金融卡6張（包括中國信
    託商業銀行、台北富邦商業銀行、玉山銀行、中華郵政股份
    有限公司、臺灣銀行、華南商業銀行之金融卡各1張）及健
    保卡1張，得手後據為己有。（二）甲○○取得上開金融卡
    後，復基於意圖為自己不法之所有及行使偽造私文書之犯意
    ，於同日中午13時50分許，持乙○○所有之台北富邦商業銀
    行金融卡至嘉義市○○○路135號「神腦國際通訊行」內欲
    刷卡消費購買行動電話，使該通訊行之門市人員因一時失察
    而陷於錯誤，誤以為甲○○即為「乙○○」本人而允其持該
    金融卡刷卡消費購買行動電話，甲○○在該刷卡簽帳單內偽
    簽「乙○○」之署押，並持之交付該通訊門之門市人員，而
    足以生損害於乙○○、神腦國際通訊行及台北富邦商業銀行
    審核信用卡使用人別之正確性。嗣該門市人員發現消費簽帳
    單上之「乙○○」署押與該金融卡上「乙○○」之署押並不
    相符而加以詢問時，甲○○即心虛而離開現場，始未詐得行
    動電話。嗣乙○○發現遭竊而報警處理後，始為警循線查獲
    。
二、案經乙○○訴由嘉義縣警察局中埔分局報告台灣嘉義地方法
    院檢察署檢察官偵查起訴。
    理  由
一、本件被告甲○○所犯係死刑、無期徒刑、最輕本刑為3年以
    上有期徒刑以外之罪，其於準備程序中就被訴事實為有罪之
    陳述，經本院告知簡式審判程序之旨，並聽取公訴人及被告
    之意見後，合議庭裁定由受命法官獨任進行簡式審判程序，
    合先敘明。
二、訊據被告甲○○對於上揭事實坦承不諱，核與告訴人乙○○
    於警詢中所指述之情節相符，復有被害報告單、嘉義縣警察
    局中埔分局指認犯罪嫌疑人紀錄表、簽帳單1各紙及神腦國
    際通訊社內之錄影翻拍照片2張附卷可稽，足資擔保被告之
    自白事實相符，被告犯行明確，堪以認定。
三、核被告甲○○就犯罪事實（一）所為，係犯刑法第306條第
    1項之無故侵入住宅罪及同法第320條第1項之竊盜罪；就犯
    罪事實（二）所為，係犯刑法第216條、第210條之行使偽造
    私文書罪及刑法第339條第3項、第1項之詐欺取財未遂罪。
    就犯罪事實（二）被告偽造私文書之低度行為為高度之行使
    行為所吸收，不另論罪；又其偽造署押為偽造私文書之部分
    行為，亦不另論罪，然其就犯罪事（二）所為之行使偽造私
    文書與詐欺取財未遂二罪間，均係基於單一決意，為達成該
    犯行所為之各個舉動，應屬法律概念之一行為，其一行為觸
    犯上開二罪名，應依刑法第55條關於想像競合犯之規定，從
    一重之行使偽造私文書罪處斷。而被告就無故侵入住宅罪、
    竊盜罪與行使偽造私文書罪三罪間，其行為互異、犯罪時間
    不同，所侵害法益有別，自應予以分論併罰。
四、被告甲○○前因強盜案件，經臺灣高等法院於90年12月6日
    ，以90年度上訴字第2189號判決判處有期徒刑4年確定，其
    後又因傷害案件，經臺灣板橋地方法院於91年12月30日，以
    91年度簡字第361號判決判處拘役59日確定，上開2罪經送監
    執行後，於94年11月21日執行完畢出監，其於有期徒刑執行
    完畢五年以內，故意再犯本案有期徒刑以上之罪，均為累犯
    ，應依刑法第47條第1項規定，各加重其刑。爰審酌被告不
    思以正當方式賺取財物，為貪圖不法利益，竟以上開方式獲
    取財產上之不法利益，所為實無足取，然念其犯後坦承犯行
    ，態度良好，復參以其各次犯行所造成被害人之損害及其為
    國中畢業、之前做車床油壓、月薪2萬3千元、未婚、家裡有
    父親、哥哥、母親已經過世了之生活狀況等一切情狀，分別
    量處如主文所示之刑，並定應執行之刑及諭知易科罰金之折
    算標準。又被告在簽帳單上偽造之「乙○○」署押，應依刑
    法第219條規定，宣告沒收。另依司法院釋字第662號解釋：
    「中華民國九十四年二月二日修正公布之現行刑法第四十一
    條第二項，關於數罪併罰，數宣告刑均得易科罰金，而定應
    執行刑之刑逾六個月者，排除適用同條第一項得易科罰金之
    規定部分，與憲法第二十三條規定有違，並與本院釋字第三
    六六號解釋意旨不符，應自本解釋公布之日起失其效力。」
    ，故對於數罪併罰，數宣告刑均得易科罰金，而定應執行之
    刑超過六個月之案件，依司法院釋字第366號、662號解釋意
    旨，仍得易科罰金，是本件被告所定之應執行刑雖超過六個
    月，然其數宣告刑均得易科罰金，故仍得易科罰金，併此敘
    明。
據上論斷，應依刑事訴訟法第273條之1第1項、第299條第1項前
段，刑法第216條、第210條、第306條第1項、第320條第1項、第
339條第1項、第3項、第55條、第47條第1項、第219條、第41條
第1項前段、第51條第5款，刑法施行法第1條之1第1項、第2項前
段，判決如主文。
本案經檢察官姜智仁到庭執行職務。
中    華    民    國    98    年    6     月    30    日
                  刑事第一庭    法  官  黃明展
以上正本證明與原本無異。
如不服本判決應於收受判決後10日內向本院提出上訴書狀，並應
敘述具體理由；其未敘述上訴理由者，應於上訴期間屆滿後20日
內向本院補提理由書（均須按他造當事人之人數附繕本）「切勿
逕送上級法院」。告訴人或被害人如對於本判決不服者，應具備
理由請求檢察官上訴，其上訴期間之計算係以檢察官收受判決正
本之日期為準。
中    華    民    國    98    年    6     月    30    日
                                書記官  張菀純
附錄本案論罪科刑法條：
刑法第210條
偽造、變造私文書，足以生損害於公眾或他人者，處5 年以下有
期徒刑。
刑法第216條
行使第 210 條至第 215 條之文書者，依偽造、變造文書或登載
不實事項或使登載不實事項之規定處斷。
刑法第306條
無故侵入他人住宅、建築物或附連圍繞之土地或船艦者，處 1 年
以下有期徒刑、拘役或 3 百元以下罰金。
無故隱匿其內，或受退去之要求而仍留滯者，亦同。
刑法第320條
意圖為自己或第三人不法之所有，而竊取他人之動產者，為竊盜
罪，處5年以下有期徒刑、拘役或5百元以下罰金。
意圖為自己或第三人不法之利益，而竊佔他人之不動產者，依前
項之規定處斷。
前二項之未遂犯罰之。
刑法第339條
意圖為自己或第三人不法之所有，以詐術使人將本人或第三人之
物交付者，處5年以下有期徒刑、拘役或科或併科1千元以下罰金
。
以前項方法得財產上不法之利益或使第三人得之者，亦同。
前二項之未遂犯罰之。


司法院資訊處製作；財團法人民間司法改革基金會備份。
